【裁判字號】    97,簡上,669
【裁判日期】    971223
【裁判案由】    違反著作權法
【裁判全文】
臺灣桃園地方法院刑事判決             97年度簡上字第669號
上  訴  人
即  被  告  甲○○
上列上訴人即被告因違反著作權法案件，不服中華民國97年7 月
29日本院97年度壢簡字第539 號第一審刑事簡易判決（聲請簡易
判決處刑書案號：臺灣桃園地方法院檢察署96年度偵字第 27042
號），提起上訴，本院管轄之第二審合議庭判決如下：
    主      文
上訴駁回。
甲○○緩刑貳年。
    事實及理由
一、本案經本院管轄之第二審合議庭審理結果，認原審以上訴人
    即被告甲○○所犯著作權法第92條公開演出侵害著作財產權
    罪，判處拘役55日，如易科罰金，以新臺幣（下同） 1,000
    元折算1 日，經核其認事用法及量刑均無不當，應予維持，
    並引用原審刑事簡易判決書所記載之事實及理由（如附件所
    示）。
二、上訴人提起本件上訴意旨原係否認犯行，惟於本院民國97年
    11月24日準備程序期日，及同年12月9 日審判期日坦承原審
    判決事實，並請求給予緩刑之宣告。惟按，法官於有罪判決
    如何量處罪刑，甚或是否宣告緩刑，均為實體法賦予審理法
    官裁量之刑罰權事項，法官行使此項裁量權，自得依據個案
    情節，參酌刑法第57條所定各款犯罪情狀之規定，於法定刑
    度內量處被告罪刑；除有逾越該罪法定刑或法定要件，或未
    能符合法規範體系及目的，或未遵守一般經驗及論理法則，
    或顯然逾越裁量，或濫用裁量等違法情事之外，並不得任意
    指摘其量刑違法，最高法院80年台非字第473 號、75年台上
    字第7033號、72年台上字第6696號、72年台上字第3647號著
    有判例均可資參照。準此，法官量刑或未諭知緩刑，如非有
    上揭明顯違法之情事，自不得擅加指摘其違法或不當。經查
    ，原審審酌上訴人為圖牟小利而以公開演出之方式侵害他人
    之著作財產權之犯罪動機、目的、手段，並考量侵害著作財
    產權之歌曲數量為12首，致告訴人社團法人臺灣音樂著作權
    人聯合總會蒙受損失之所生危害程度，且迄未與告訴人達成
    和解，賠償告訴人所受損害，兼衡其素行、智識程度及犯後
    態度等一切情狀，量處拘役55日，並諭知易科罰金之折算標
    準，經核並無不合。執此，原審認事用法並無不當，量刑亦
    屬妥適，上訴人提起本件上訴，為無理由，應予駁回。
三、惟查，上訴人前未曾因故意犯罪受有期徒刑以上刑之宣告，
    此有臺灣高等法院被告前案紀錄表1 份在卷可按，其於本件
    上訴後業與告訴人達成調解，並依約賠償所受損失，告訴人
    並撤回告訴在案，此有本院97年度附民移調字第291 號調解
    筆錄、刑事撤回告訴狀各1 份在卷可稽，足認上訴人乃一時
    失慮，致罹刑章，惡性不深，其經此偵、審程序及刑之宣告
    後，日後行為舉止自當知所警惕，信無再犯之虞，本院因認
    前開宣告之刑，以暫不執行為適當，爰併宣告緩刑2 年，以
    啟自新。
據上論斷，應依刑事訴訟法第455條之1 第1項、第3項、第368條
、第373條，刑法第74條第1項第1款，判決如主文。
本案經檢察官施昱廷到庭執行職務。
中    華    民    國    97    年    12    月    23    日
                  刑事第六庭  審判長法  官  錢建榮
                                    法  官  宣玉華
                                    法  官  黃翊哲
以上正本證明與原本無異。
本件不得上訴。
                                    書記官  劉霜潔
中    華    民    國    97    年    12    月    23    日


司法院資訊處製作；財團法人民間司法改革基金會備份。
